---
title: "Iris Classfication with 演算法"
author: "YenTing"
date: "2016年3月14日"
output: html_document
---
## Rpart 演算法
- install.packages("rpart")
```{r }
library(rpart)
data(iris)
head(iris)

fit = rpart(Species ~ Sepal.Length + Sepal.Width + Petal.Length + Petal.Width, data = iris)
plot(fit, margin=0.1)
text(fit)
plot(iris$Petal.Length, iris$Petal.Width, col=iris$Species)
abline(v = 2.45, col ="blue")
abline(h = 1.75, col ="orange")
predict_one = predict(fit, iris[1,])

predict_all = predict(fit, iris,type="class") #這邊要記得加type="class"，不然下面table會出現問題
table(iris$Species, predict_all)
```


## Party
- install.packages("party")
```{r}
library(party)
data(iris)
head(iris)

fit2 = ctree(Species ~ Sepal.Length + Sepal.Width + Petal.Length + Petal.Width, data = iris)
plot(fit, margin=0.1)

plot(iris$Petal.Length, iris$Petal.Width, col=iris$Species)
abline(v = 1.9, col ="blue")
abline(h = 1.7, col ="orange")
abline(v = 4.8, col ="red")
predict_all2 = predict(fit2, iris)
table(iris$Species, predict_all2)
```

## e1071
- install.packages("e1071")
- 沒有支援圖形，plot那些不能用
```{r}
library(e1071)
fit4 = naiveBayes(Species ~ ., data = iris)
predict_all4 = predict(fit4, iris)
table(iris$Species, predict_all4)
```


## Churn analysis (電信公司顧客流失分析)(訓練與測試集)
- install.packages("C50")
```{r}
library(C50)

data(churn)
str(churnTrain)
names(churnTrain) %in% c("state", "area_code", "account_length")
! names(churnTrain) %in% c("state", "area_code", "account_length")
churnTrain=churnTrain[,!names(churnTrain)%in%c("state", "area_code", "account_length")] #只取前三欄

set.seed(2)  #替sample設定號碼(才不會一直random)
ind<-sample(2, nrow(churnTrain), replace=TRUE, prob=c(0.7, 0.3))
trainset=churnTrain[ind==1,]
testset=churnTrain[ind==2,]


table(sample(2, replace=TRUE,100))
table(sample(2, replace=TRUE,100, prob=c(0.7,0.3)))

a = c(1,2,3,4,5,6,7,8,9)
ind = c(1,0,1,0,1,0,1,0,1)
ind == 1
a[ind == 1]
a[ind == 0]
```

## rpart analysis (用訓練分析來看rpart的演算法)
```{r}
churn.rp<-rpart(churn ~., data=trainset)
plot(churn.rp, margin=0.1)
text(churn.rp, all=TRUE, use.n=TRUE)
```

## Prune (剪枝)
```{r}
min(churn.rp$cptable[,"xerror"])
which.min(churn.rp$cptable[,"xerror"])
churn.cp = churn.rp$cptable[8, "CP"] #分成8個分枝，可以更改數字
prune.tree=prune(churn.rp, cp=churn.cp)
plot(prune.tree, margin=0.1)
text(prune.tree, all=TRUE, use.n=TRUE)


predictions <-predict(churn.rp, testset, type="class")
table(testset$churn, predictions)
```

## ctree analysis (剪枝看看)
```{r}
churn.rp<-ctree(churn ~., data=trainset)
plot(churn.rp, margin=0.1)
```

##　caret cross- validation( K-fold)
- install.packages("caret")
```{r}
library(caret)
control=trainControl(method="repeatedcv", number=10, repeats=3)
model =train(churn~., data=trainset, method="rpart", preProcess="scale", trControl=control)
model
predict(model, testset)
```

## Rminer (找出重要的變數)
- 變數一個一個挑掉，看哪個變數消失後，會使準確率下降最多，那個就是最重要的變數
- install.packages("rminer")
- 下列會找出number_customer service calls 是重要的
```{r}
library(rminer)
model=fit(churn~.,trainset,model="svm") #svm 可替換成rpart 或其他演算法
VariableImportance=Importance(model,trainset,method="sensv")

L=list(runs=1,sen=t(VariableImportance$imp),sresponses=VariableImportance$sresponses)
mgraph(L,graph="IMP",leg=names(trainset),col="gray",Grid=10)
```

## ROC curve
- install.packages("ROCR")
```{r}
library(ROCR)
predictions <-predict(churn.rp, testset, type="prob")
head(predictions)
pred.to.roc<-predictions[, 1]
head(pred.to.roc)
pred.rocr<-prediction(pred.to.roc, testset$churn)
pred.rocr
perf.rocr<-performance(pred.rocr, measure ="auc", x.measure="cutoff")
perf.tpr.rocr<-performance(pred.rocr, "tpr","fpr")
plot(perf.tpr.rocr,colorize=T,main=paste("AUC:",(perf.rocr@y.values)))
```

